# 合并业务中关于控制权的判断

提问人：雪梨 _ 梨雪 时间：2017-01-17 14:09:21
A公司前三大主要股东B、C和D分别持股40%和35%和20%。董事会执行董事 10 人，独立董事 5 名。其中B公司派遣执行董事 7 人，C公司派遣的执行董事为 2 人，D公司派遣的执行董事为 1 人。公司重大事项需要三分之二的董事通过。董事任期届满之后由B、C和D 重新委任董事的数量并非确定的。由于B公司派遣的执行董事已经占到了执行董事的70%，能否判断B公司对A公司是有控制权的？我们在计算董事的比例时能否剔除掉独立董事？

回答人：chenyiwei
一般理解可以剔除独立董事人数。因为独立董事理论上应独立于任何股东，不代表任何股东的特殊利益，应从全体股东的共同利益最大化的角度出发考虑问题，并关注中小股东利益的保护。 从你说的情况看，目前A派驻执行董事占 7 ／ 10 且为第一大股东，对其目前取得控制权应当是有利的因素，但也不是唯一的决定性因素。日后董事会调整后，需重新考虑其控制权问题。

提问人：zengfengxia 时间：2017-02-28 16:40:37
陈版，独立董事不代表任何股东利益，但也能阻止大股东行使权力，不考虑的说法在国际准则当中有讨论吗？

回答人：chenyiwei
印象中港股可能有这种做法，你可以再查找一下相关资料。